- def:
  - sseq:
    - - - sense
        - dt:
          - - text
            - '{sx|mascar||} {bc}to {a_link|chew}, to {a_link|masticate}'
  fl: verb
  hwi:
    hw: masticar
    prs:
    - sound:
        audio: masti01sp
  meta:
    id: masticar
    lang: es
    offensive: false
    section: alpha
    sort: '2614574000'
    src: spanish
    stems:
    - masticar
    uuid: b91c7394-c5b7-489a-b465-778161ac95d3
  shortdef:
  - 'mascar : to chew, to masticate'
  suppl:
    cjts:
    - cjfs:
      - masticando
      - masticado
      cjid: gppt
    - cjfs:
      - mastico
      - masticas
      - mastica
      - masticamos
      - "mastic\xE1is"
      - mastican
      cjid: pind
    - cjfs:
      - masticaba
      - masticabas
      - masticaba
      - "mastic\xE1bamos"
      - masticabais
      - masticaban
      cjid: pret
    - cjfs:
      - "mastiqu\xE9"
      - masticaste
      - "mastic\xF3"
      - masticamos
      - masticasteis
      - masticaron
      cjid: pprf
    - cjfs:
      - "masticar\xE9"
      - "masticar\xE1s"
      - "masticar\xE1"
      - masticaremos
      - "masticar\xE9is"
      - "masticar\xE1n"
      cjid: futr
    - cjfs:
      - "masticar\xEDa"
      - "masticar\xEDas"
      - "masticar\xEDa"
      - "masticar\xEDamos"
      - "masticar\xEDais"
      - "masticar\xEDan"
      cjid: cond
    - cjfs:
      - mastique
      - mastiques
      - mastique
      - mastiquemos
      - "mastiqu\xE9is"
      - mastiquen
      cjid: psub
    - cjfs:
      - masticara
      - masticaras
      - masticara
      - "mastic\xE1ramos"
      - masticarais
      - masticaran
      cjid: pisb1
    - cjfs:
      - masticase
      - masticases
      - masticase
      - "mastic\xE1semos"
      - masticaseis
      - masticasen
      cjid: pisb2
    - cjfs:
      - masticare
      - masticares
      - masticare
      - "mastic\xE1remos"
      - masticareis
      - masticaren
      cjid: fsub
    - cjfs:
      - he masticado
      - has masticado
      - ha masticado
      - hemos masticado
      - "hab\xE9is masticado"
      - han masticado
      cjid: ppci
    - cjfs:
      - "hab\xEDa masticado"
      - "hab\xEDas masticado"
      - "hab\xEDa masticado"
      - "hab\xEDamos masticado"
      - "hab\xEDais masticado"
      - "hab\xEDan masticado"
      cjid: ppsi
    - cjfs:
      - hube masticado
      - hubiste masticado
      - hubo masticado
      - hubimos masticado
      - hubisteis masticado
      - hubieron masticado
      cjid: pant
    - cjfs:
      - "habr\xE9 masticado"
      - "habr\xE1s masticado"
      - "habr\xE1 masticado"
      - habremos masticado
      - "habr\xE9is masticado"
      - "habr\xE1n masticado"
      cjid: fpin
    - cjfs:
      - "habr\xEDa masticado"
      - "habr\xEDas masticado"
      - "habr\xEDa masticado"
      - "habr\xEDamos masticado"
      - "habr\xEDais masticado"
      - "habr\xEDan masticado"
      cjid: cpef
    - cjfs:
      - haya masticado
      - hayas masticado
      - haya masticado
      - hayamos masticado
      - "hay\xE1is masticado"
      - hayan masticado
      cjid: ppfs
    - cjfs:
      - hubiera masticado
      - hubieras masticado
      - hubiera masticado
      - "hubi\xE9ramos masticado"
      - hubierais masticado
      - hubieran masticado
      cjid: ppss1
    - cjfs:
      - hubiese masticado
      - hubieses masticado
      - hubiese masticado
      - "hubi\xE9semos masticado"
      - hubieseis masticado
      - hubiesen masticado
      cjid: ppss2
    - cjfs:
      - hubiere masticado
      - hubieres masticado
      - hubiere masticado
      - "hubi\xE9remos masticado"
      - hubiereis masticado
      - hubieren masticado
      cjid: fpsb
    - cjfs:
      - '-'
      - mastica
      - mastique
      - mastiquemos
      - masticad
      - mastiquen
      cjid: impf
